【裁判字號】    90,訴,1472
【裁判日期】    901003
【裁判案由】    毒品危害防制條例
【裁判全文】
臺灣高雄地方法院刑事判決                      九十年度訴字第一四七二號
    公  訴  人  臺灣高雄地方法院檢察署檢察官
    被      告  甲○○
右列被告因違反毒品危害防制條例案件，茲經檢察官提起公訴（九十年度毒偵字第二
四二五號），本院判決如左：
    主  文
甲○○連續施用第一級毒品，累犯，處有期徒刑壹年貳月；又連續施用第二級毒品，
累犯，處有期徒刑壹年。應執行有期徒刑貳年。
    事  實
一、甲○○曾因違反麻醉藥品管理條例，經法院於民國八十六年九月二十二日判處有
    期徒刑六月確定，於八十七年十一月十五日執行完畢。復因施用第二級毒品安非
    他命案件，經法院依八十七年度毒聲字第二三九四號裁定送觀察勒戒後，認有繼
    續施用毒品之傾向，再依八十七年度毒聲字第二八三０號裁定送強制戒治，經以
    八十八年度毒聲字第二四一七號裁定停止戒治，所餘期間付保護管束，至八十八
    年十月二十日執行戒治期滿，經檢察官於八十八年十二月二日以八十八年度戒毒
    偵字第二六九號不起訴處分確定。其又於八十九年三月十三日，施用第二級毒品
    安非他命，為警查獲，經檢察官以八十九年度毒偵字第三八０二號提起公訴，並
    聲請法院以八十九年度毒聲字第四五三三號裁定令入戒治處所，施以強制戒治一
    年，嗣經法院以八十九年度易字第二五七七號及台灣高等法院高雄分院以八十九
    年度上易字第二二０九號判處有期徒刑七月，於九十年一月二十日確定在案，且
    上開強制戒治，並經法院於八十九年十二月二十八日以八十九年度毒聲字第一０
    ０六九號裁定停止戒治，所餘期間付保護管束。
二、甲○○有上開多次毒品犯行前科，猶不思悔改，竟於停止戒治保護管束期間，復
    基於施用第一級毒品海洛因及第二級毒品安非他命之概括犯意，於九十年五月一
    日上午八時三十分許，在不詳地點，以將海洛因滲入香煙點火施用方式，及以將
    安非他命置於玻璃球燒烤方式，各施用第一級毒品海洛因及第二級毒品安非他命
    一次，嗣經台灣高雄地方法院檢察署觀護人通知到署採尿，而悉上情。其復因案
    經台灣高雄地方法院檢察署通緝，其於通緝期間，承前施用第一、二級毒品之概
    括犯意，又於九十年七月二日晚上某時，在其高雄市小港區○○○路二二號住處
    ，以將海洛因用針筒注射方式，及以將安非他命置於玻璃球燒烤方式，各施用第
    一級毒品海洛因及第二級毒品安非他命一次，嗣於同年七月六日經通緝到案採尿
    後，而獲悉上情。
三、案經台灣高雄地方法院檢察署觀護人簽分後，由臺灣高雄地方法院檢察署檢察官
    偵查起訴。
    理  由
一、右開事實，業經被告甲○○自白不諱，並有九十年五月十五日台灣檢驗科技股份
    有限公司及九十年八月三日高雄市立凱旋醫院出具之煙毒尿液檢驗成績書二紙附
    卷可稽。又被告前曾因施用第二級毒品安非他命，經法院依八十七年度毒聲字第
    二三九四號裁定送觀察勒戒後，認有繼續施用毒品之傾向，再依八十七年度毒聲
    字第二八三０號裁定送強制戒治，經以八十八年度毒聲字第二四一七號裁定停止
    戒治，所餘期間付保護管束，至八十八年十月二十日執行戒治期滿，經檢察官於
    八十八年十二月二日以八十八年度戒毒偵字第二六九號不起訴處分確定。其又於
    八十九年三月十三日，施用第二級毒品安非他命，為警查獲，經檢察官以八十九
    年度毒偵字第三八０二號提起公訴，並聲請法院以八十九年度毒聲字第四五三三
    號裁定令入戒治處所，施以強制戒治一年，嗣經法院以八十九年度易字第二五七
    七號及台灣高等法院高雄分院以八十九年度上易字第二二０九號判處有期徒刑七
    月，於九十年一月二十日確定在案等情，有台灣高雄地方法院檢察署刑案資料查
    註紀錄表及台灣高等法院被告全國前案紀錄表在卷足憑。是被告三犯毒品危害防
    制條例第十條之罪，事證明確，應予依法論科。
二、核被告所為，係犯毒品危害防制條例第十條第一項之施用第一級毒品罪、第十條
    第二項之施用第二級毒品罪。被告持有第一級毒品海洛因及第二級毒品安非他命
    ，嗣進而施用之，持有之低度行為應為施用之高度行為所吸收，不另論罪。其多
    次施用第一級及第二級毒品之行為，時間密接、犯罪構成要件相同，顯係基於概
    括犯意為之，應依連續犯規定論處，並加重其刑。被告前曾於八十六年九月二十
    二日判處有期徒刑六月確定，於八十七年十一月十五日執行完畢，此有台灣高雄
    地方法院檢察署刑案資料查註紀錄表在卷可參，其於五年內再犯本件有期徒刑以
    上之罪，係屬累犯，應依刑法第四十七條規定遞加重其刑。又其所犯施用第一級
    及第二級毒品二罪間，犯意各別，行為互殊，應予分論併罰。公訴人雖未就被告
    於九十年七月二日，施用海洛因及安非他命之犯行起訴，惟此部分與起訴部分有
    連續犯之裁判上一罪關係，為起訴效力所及，本院自得一併審判，附此敘明。爰
    審酌被告前曾因施用毒品案件，經法院多次判處罪刑後，仍不知悔改警惕，猶繼
    續施用毒品，本不宜寬貸，惟此乃自戕行為，及其犯後已坦承犯行，態度良好等
   一切情狀，各量處如主文所示之刑，並定其應執行刑，以資懲儆。
據上論斷，應依刑事訴訟法第二百九十九條第一項前段，毒品危害防制條例第十條第
一項、第二項，刑法第十一條前段、第五十六條、第四十七條、第五十一條第五款，
判決如主文。
中      華      民      國    九十      年      十      月      三      日
                                     台灣高雄地方法院刑事第二庭
                                         法  官  施  柏  宏
右正本證明與原本無異。
如不服本判決，應於判決送達後十日內，向本院提出上訴狀。
                                         書記官  邱  秋  珍
中      華      民      國    九十      年      十      月      三      日


司法院資訊處製作；財團法人民間司法改革基金會備份。
